臺北高等行政法院裁定　　　　　　　　　　　　　　九十一年度訴字第一七七○號
　原　　　告　得安康國際有限公司
　代　表　人　甲○○
　被　　　告　台北市政府
　代　表　人　乙○○（市長）
右當事人間因公寓大廈管理條例事件，原告不服內政部中華民國九十一年三月十四日
台內訴字第○九一○○○二六四六號訴願決定，提起行政訴訟。本院裁定如左：
  主      文
原告之訴駁回。
訴訟費用由原告負擔。
  理      由
一、按行政訴訟法第四條第一項規定：人民因中央或地方機關之違法行政處分，認為
    損害其權利或法律上之利益，經依訴願法提起訴願而不服其決定者，得向高等行
    政法院提起撤銷訴訟。而此所謂行政處分，依訴願法第三條第一項規定係指中央
    或地方機關就公法上具體事件所為之決定或其他公權力措施而對外直接發生法律
    效果之單方行政行為而言。又按提起訴願，以有行政處分之存在為前提要件；所
    謂行政處分者，係指行政主體，基於職權，就具體事件，所為發生公法上法律效
    果之單方行政行為而言，至行政機關所為單純事實之敘述（或事實通知）或理由
    之說明，既不因該項敘述或說明而生何法律上之效果者，自非行政處分，人民即
    不得對之提起訴願及行政訴訟，行政法院（現改制為最高行政法院）四十四年判
    字第十八號、六十二年裁字第四十一號著有判例。
二、本件原告為坐落臺北市○○區○○路四段三○○巷十七弄一號一樓國泰仁愛大廈
    （仁區）之區分所有權人，因未經區分所有權人會議決議，即擅自於大廈周圍搭
    設鋼構式固定棚架，經國泰仁愛大廈（仁區）管理委員會（以下簡稱管委會）制
    止無效，該管委會遂於九十年十月十九日以（九○）國泰仁字第○○三號函報請
    被告處理，經被告查證結果，認原告有違反公寓大廈管理條例第八條第一項規定
    之情形，乃以九十年十二月十日府工建字第九○一七三三三○○○號函通知原告
    於文到三十日內依規定改善完畢，否則將依同條例第三十九條第一項第二款之規
    定處理。原告不服，提起訴願，遭內政部以九十一年三月十四日台內訴字第○九
    一○○○二六四六號訴願決定不受理，原告仍不服，遂向本院提起行政訴訟。
三、經查被告九十年十二月十日府工建字第九○一七三三三○○○號函略以「主旨：
    據報台端於本市○○區○○路四段三○○巷十七弄一號一樓違規搭設鋼構式固定
    棚架乙案，復請查照。說明：：：：二、首揭台端違規事實乙案，經查已違反公
    寓大廈管理條例第八條規定，請於文到三十日內依規定改善完畢後，逕向貴管理
    委員會（管理負責人）報備，並副知本府工務局建築管理處，否則本府將依同條
    例第三十九條第一項第二款規定處理。：：：」等語，究其內容乃單純之敘述及
    通知，尚未為行政處罰，自不對外發生法律上效果，殊難謂其屬行政處分性質，
    原告即不得對之提起訴願。訴願決定以上開函係事實通知性質，尚未發生公法上
    行政處罰之效果，非訴願法上之行政處分，以程序不合而予以不受理，揆諸首揭
    法條規定及判例，並無不合，原告復提起行政訴訟，顯非合法，應予駁回。又本
    件訴訟既不合法，其實體上之主張即無庸審酌，併此敘明。
四、依行政訴訟法第一百零七條第一項第十款、第一百零四條、民事訴訟法第九十五
    條、第七十八條，裁定如主文。
中　　　華　　　民　　　國　　九十一　　年　　 十一 　　月　　 十八 　　日
                            臺 北 高 等 行 政 法 院  第 四 庭
                                            審 判 長 法　　官　鄭忠仁
                                                     法　　官　楊莉莉
                                                     法    官　林育如
右為正本係照原本作成。
如不服本裁定，應於送達後十日內向本院提出抗告狀（須按他造人數附繕本）。
中　　　華　　　民　　　國　　九十一　　年　　 十一 　　月　　 二十 　　日
                               　　　　　　　　      書 記 官   林 如 冰
